【裁判字號】    89,交易,292
【裁判日期】    890726
【裁判案由】    過失傷害
【裁判全文】
臺灣桃園地方法院刑事判決                        八十九年度交易字第二九二號
    公  訴  人  臺灣桃園地方法院檢察署檢察官
    被      告  甲○○
右列被告因過失傷害案件，經檢察官提起公訴（八十九年度偵字第四二九三號）本院
判決如左：
    主  文
甲○○因過失傷害人，處拘役參拾日，如易科罰金以參佰元折算壹日，緩刑貳年。
    事  實
一、甲○○於民國（下同）八十八年九月二十一日上午十二時三十分許，駕駛車號Ｃ
    Ｚ〡一０四０號自小客貨車，由桃園縣中壢市○○路六一九巷，左轉入中華路欲
    往中壢方向行駛，本應注意車前狀況，隨時採取必要之安全措施，而依當時情形
    ，又無不能注意之情事，於左轉入中華路時，疏未注意同向適有乙○○騎乘車號
    ＭＮＫ〡四七二號機車，停在中華路上待左轉之車前狀況，由後追撞之，致乙○
    ○人車倒地，受有尾椎骨骨折之傷害。
二、案經被害人乙○○訴由園縣警察局中壢分局轉介中壢市調解委員會移送台灣桃園
    地方法院檢察署檢察官偵查起訴。
    理  由
一、右揭事實，訊據被告甲○○固坦承於右述時地與被害人機車碰撞，惟否認有過失
    ，辯稱：其當時正欲左轉，被害人機車突地從其車右側切入其前方待轉，致煞車
    不及而追撞云云。惟查，右揭事實，業據被害人乙○○陳訴明確，並有診斷書可
    稽，而依雙方之供述，被告與被害人係自同一巷口出來，均欲駛至中華路之中央
    等待左轉，則因路中央待轉之空間並不大，參以被害人係騎乘機車與被告同向行
    駛，故於見被告車在其左側左轉時，基於安全考量，被害人依常情應會採取與被
    告車平行前進而停於其右側之方式駕駛機車，實難想像被害人會在空間不大之道
    路中央區，搶先超過被告之車，再迅即停於被告車前方，而不顧遭被告車自後追
    撞之危險，是被害人之指訴應值憑信，被告所言核屬卸責之詞，不足採取。次按
    ，車輛行駛時，駕駛人應注意車前狀況，隨時採取必要之安全措施，道路交通安
    全規則第九十四條第三項定有明文，被告行車通衢，自應遵守上開規則，且依當
    時情形並無不能注意之情形，竟疏於注意肇致本件車禍，其有過失甚明，且被害
    人之受傷與過失行為，兩者間復有相當因果關係，其犯罪事證已臻明確，犯行應
    堪認定。
二、核被告所為，係犯刑法第二百八十四條第一項前段之罪。爰審酌被告過失程度、
    犯罪後態度尚稱良好等情狀，量處被告如主文所示之刑，並諭知易科罰金之折算
    標準，以示懲儆。末查被告前未曾受有期徒刑以上刑之宣告，有台灣桃園地方法
    院檢察署刑案資料查註紀錄表一紙在卷可按，其因一時疏忽，致人死亡，經此次
    刑之宣告，應知所惕勉而無再犯之虞，且經斟酌其家庭環境，本院認其所受宣告
    刑以暫不執行為適當，故併此宣告緩刑二年，以策自新。
據上論斷，應依刑事訴訟法第二百九十九條第一項前段、刑法第二百八十四條第一項
前段、第四十一條、第七十四條第一款、罰金罰鍰提高標準條例第一條前段、第二條
，決如主文。
本案經檢察官何祖舜到庭執行職務。
中      華      民      國    八  十  九  年    七      月    二十六  日
                                   台灣桃園地方法院交通法庭
                                         法  官  潘政宏
右正本證明與原本無異。
如不服本判決，應於判決送達後十日內向本院提出上訴狀( 應附繕本 )，上訴於
臺灣高等法院。
                                        書記官   蔡春榮
附錄論罪科刑法條依據
中      華      民      國    八  十  九   年    八      月    一     日
刑法第二百八十四條
因過失傷害人者，處六月以下有期徒刑、拘役或五百元以下罰金。致重傷者，處一年
以下有期徒刑、拘役或五百元下罰金。
從事業務之人，因業務之過失傷害人者，處一年以下有期徒刑、拘役或一千元以下罰
金。致重傷者，處三年以下有期徒刑、拘役或二千元以下罰金。


司法院資訊處製作；財團法人民間司法改革基金會備份。
